臺灣臺中地方法院刑事判決　　　　　　　96年度易字第6101號
公　訴　人　臺灣臺中地方法院檢察署檢察官
被　　　告　丙○○
被　　　告　甲○○
　　　　　　　　　　另案在臺灣臺中看守所附設勒戒所
上列被告因竊盜案件，經檢察官提起公訴（96年度偵字第22351
、26238號），本院判決如下：
    主    文
丙○○犯如犯罪事實欄一所示竊盜罪，累犯，處有期徒刑柒月。
扣案鑰匙壹支沒收。又犯如犯罪事實欄二所示竊盜罪，累犯，處
有期徒刑捌月，扣案鑰匙壹支沒收。應執行有期徒刑壹年貳月，
扣案鑰匙壹支沒收。
甲○○犯收受贓物罪，處有期徒刑參月，如易科罰金，以新台幣
壹仟元折算壹日。
  　犯罪事實及理由
壹、犯罪事實
一、丙○○曾因竊盜案件，經臺灣臺中地方法院判處有期徒刑七
    月確定，並於民國九十五年四月十九日縮刑期滿執行完畢。
    詎仍不知悔改，復意圖為自己不法之所有，於九十六年九月
    十七日上午某時，在臺中縣龍井鄉○○路○段六十一巷內，
    持自備之鑰匙一支，竊取丁○○所使用之車牌號碼IZZ—421
    號機車，得手後隨即駕駛上開機車逃逸。嗣於九十六年九月
    十八日上午某時，丙○○聯絡甲○○代為拆解上開竊得之機
    車，而甲○○於同日中午十二時許，依丙○○之指示，前往
    龍井鄉○○○路○段八百八十巷十六號後方之空地，與丙○
    ○會合。而甲○○已知悉該輛車牌號碼IZZ—421號機車，並
    非丙○○所有，且係丙○○竊取所得，竟仍基於收受贓物之
    犯意，持其所有之剪刀、十字起子、套筒板手、梅花板手、
    萬能鉗各一支及Ｔ字型板手三支，拆解前揭機車而予收受。
    嗣於同日十三時五十分許，丙○○、甲○○見警方欲趨近盤
    查，隨即狂奔，惟甲○○仍為警當場查獲，丙○○則逃離現
    場。
二、丙○○另意圖為自己不法之所有，於九十六年十一月三日二
    十三時許，在臺中縣龍井鄉○○路八十九巷一號前，持自備
    之鑰匙一支，竊取乙○○所有之車牌號碼L3Y—202號機車，
    得手後供代步之用。嗣於九十六年十一月四日十三時四十分
    許，丙○○騎乘上開竊得之機車，行經臺中縣梧棲鎮○○街
    六十一巷十號旁時，為警查獲，並扣得前揭行竊所用之鑰匙
    一支，始查悉上情。
貳、論罪科刑之理由
一、本案檢察官、被告並未就卷內證據資料之證據能力有所爭執
    ，且迄於言詞辯論終結前，均未主張有刑事訴訟法第一百五
    十九條第一項不得為證據之情形，是應認已同意卷內證據均
    得作為證據，且經本院審酌後，認無不適當之情形，應認本
    案調查之卷內證據均有證據能力，合先敘明。
二、前揭犯罪事實，業據被告丙○○、甲○○坦承不諱，核與證
    人丁○○、乙○○於偵查中證述情節相符，且有刑案現場測
    繪圖、贓物認領保管單各二張、車輛尋獲電腦輸入單、失車
    唯讀案件基本資料各一張及現場與贓物照片七張在卷可稽，
    並有鑰匙一支扣案足憑。從而，被告等之自白均足認與事實
    相符，其等犯行均堪以認定。
三、核被告丙○○如犯罪事實欄一、二所為，均係犯刑法第三百
    二十條第一項之竊盜罪。被告甲○○所為，係犯刑法第三百
    四十九條第一項之收受贓物罪，公訴人雖認被告甲○○係犯
    刑法第三百四十五條之毀損罪嫌，惟按收受贓物係指取得持
    有贓物而言，其範圍原甚廣泛，然因刑法除該罪之外，尚就
    搬運、寄藏、故買或牙保等行為，另設處罰規定，故該罪之
    收受係泛指搬運、寄藏、故買或牙保以外之無償取得或持有
    贓物之行為，而刑法上之寄藏贓物，係指受寄他人之贓物，
    為之隱藏而言，查被告甲○○僅係受被告丙○○之指示拆解
    前開車輛，並非意在為他人寄藏贓物，又竊盜罪、贓物罪均
    為即成犯，於行為人將他人財物移至自己實力支配之下時為
    犯罪之既遂，其後之占有該贓物，乃犯罪之狀態繼續，而非
    行為繼續，故被告丙○○、甲○○於犯罪完成後，由被告甲
    ○○持器械拆卸該機車零件，已屬不罰之後行為，公訴意旨
    認被告甲○○係犯毀損罪嫌，容有未洽，惟其起訴之基本社
    會事實同一，起訴法條應予變更。被告丙○○所犯前揭二罪
    犯意各別，應予分論併罰。被告丙○○有前揭刑案執行紀錄
    ，此有台灣台中地方法院檢察署及台灣高等法院被告全國前
    案紀錄表一份在卷可稽，其受有期徒刑之執行完畢後，五年
    內故意再犯本案有期徒刑以上之前揭二罪，均為累犯，均應
    依刑法第四十七條第一項規定加重其刑。爰審酌被告丙○○
    、甲○○均正值青年，不思正當營生，卻竊盜、收受贓物加
    以解體，被告丙○○有多次竊盜前案紀錄，被告甲○○所為
    不僅助長竊盜歪風，更使被害人追索不易，被告丙○○、甲
    ○○於偵查中均曾否認犯行，惟於本院審理中坦承犯行，前
    揭機車業已由被害人領回，被告丙○○迭次再犯就犯罪事實
    欄二部分量刑之考量應較犯罪事實欄一部分為重等一切情狀
    ，分別量處如主文所示之刑，並就被告丙○○部分定其應執
    行之刑及就被告甲○○部分諭知易科罰金之折算標準。扣案
    鑰匙一支係被告丙○○所有供竊取前揭機車所用之物，業據
    被告丙○○供述在卷，爰依刑法第三十八第一項第二款宣告
    沒收，又被告甲○○所持以拆解之器械難認係供收受贓物所
    用之物，故無從為沒收之諭知，併此敘明。
據上論斷，應依刑事訴訟法第二百九十九條第一項前段、第三百
條，刑法第三百二十條第一項、三百四十九條第一項、第四十七
條第一項、第四十一條第一項前段、第三十八條第一項第二款、
第五十一條第五款，刑法施行法第一條之一，判決如主文。
中　　華　　民　　國　　96　　年　　12　　月　　24　　日
                  刑事第二庭    法  官  郭書豪
上正本證明與原本無異。
如不服本判決，應於收受送達後10日內向本院提出上訴書狀（應
敘述具體理由並附繕本）。
上訴書狀如未敘述理由，應於上訴期間屆滿後20日內補提理由書
於本院。
                                書記官  陳美虹
中　　華　　民　　國　　96　　年　　12　　月　　24　　日
附錄論罪科刑法條
中華民國刑法第320條第1項
意圖為自己或第三人不法之所有，而竊取他人之動產者，為竊盜
罪，處5年以下有期徒刑、拘役或5百元以下罰金。
刑法第三百四十九條第一項
收受贓物者，處三年以下有期徒刑、拘役或五百元以下罰金。
